臺灣板橋地方法院民事判決　　　　　　　95年度訴字第2175號
原　　　告　丙○○
被　　　告　忠安科技股份有限公司
法定代理人　甲○○
上列當事人間請求確認委任董事關係不存在事件，於中華民國96
年1 月24日言詞辯論終結，本院判決如下：
    主          文
確認原告與被告忠安科技股份有限公司間之董事委任關係不存在
。
訴訟費用由被告負擔。
    事 實 及 理 由
一、原告起訴主張：原告於95年1 月底接獲財政部北區國稅局新
    莊稽徵所來函請依限繳納稅款，並檢送被告忠安公司92、93
    年度營利事業所得稅稅額繳款書籍核定通知書各一份，始知
    原告成為忠安公司之董事。忠安公司因解散已於94年5 月30
    日廢止登記，依公司法第322 條及稅捐稽徵法相關規定，遭
    國稅局新莊稽徵所推定原告為忠安公司之法定清算人並為該
    公司營利事業所得稅之繳納義務人。然而，原告從未擔任忠
    安公司之董事，且由自經濟部中部辦公室所調閱之「忠安公
    司董事會議議事錄」及「董事願任同意書」上「丙○○」之
    簽名對照原告以往簽名資料，以肉眼辨識即有明顯不同，應
    屬他人偽造。忠安公司另一董事甲○○亦於偵查中供稱該公
    司實際負責人為總經理蔡安道，並不認識原告等語。為此，
    請求判決確認原告與被告忠安公司間委任董事關係不存在。
二、按確認法律關係成立或不成立之訴，非原告有即受確認判決
    之法律上利益者，不得提起之；確認證書真偽或為法律關係
    基礎事實存否之訴，亦同；民事訴訟法第247條第1項定有明
    文。又按確認之訴非原告有即受確認判決之法律上利益者，
    不得提起。所謂即受確認判決之法律上利益，係指法律關係
    之存否不明確，原告主觀上認其在法律上之地位有不安之狀
    態存在，且此種不安之狀態，能以確認判決將之除去者而言
    ，若縱經法院判決確認，亦不能除去其不安之狀態者，即難
    認有受確認判決之法律上利益。此有最高法院52年度台上字
    第1240號判例可資參照。本件原告於經濟部所管關於被告忠
    安公司之登記資料中名列為該公司董事，亦得為公司負責人
    ，並為稅捐稽徵機關追繳忠安公司所欠稅款之對象，且財政
    部台灣省北區國稅局追繳忠安公司所欠營利事業所得稅亦已
    列原告為該公司之負責人，則原告主張其有即受確認判決之
    法律上利益等情，應屬可採。
三、原告主張之前揭事實，業據提出與其陳述相符之忠安公司92
    、93年度營利事業所得稅單籍核定通知書、董事會議事錄及
    董事願任同意書、北縣藥師公會第19屆第11次理監事聯席會
    議及歷次會議列席簽名、台灣板橋地方法院檢察署不起訴處
    分書等影本為證。且被告忠安公司董事甲○○也到庭陳稱：
    忠安公司是蔡安道在經營，我不認識原告，也沒有見過，我
    去過忠安公司三、五次，但是都沒有看過原告，被告公司沒
    有開過股東會或董事會，我從來沒有參加過股東會或董事會
    等語。另據證人乙○○證稱：當初是由蔡安道在經營，找我
    去作技術研發，因為蔡安道想要進口含藥化妝品，需要有藥
    師資格的人，我就請我父親提供資料，後來因為我父親有在
    經營藥局，沒有審核通過，我就向蔡安道要回我父親的證件
    資料，也告訴他不可以作其他用途。一直到事情發生就是稅
    捐欠款時候，我才知道我父親是董事等語。由上證詞對照以
    觀，原告確實並未同意擔任被告忠安公司董事一職，且以肉
    眼觀察自經濟部中部辦公室所調閱之「忠安公司董事會議議
    事錄」及「董事願任同意書」上「丙○○」之簽名對照原告
    以往簽名資料，亦有明顯不同，更足認原告前述主張之事實
    為真實。
四、綜上所述，原告主張其並未同意就任被告忠安公司之董事，
    兩造間並未成立董事之委任關係，應可認定屬實。故其請求
    確認原告與被告間董事之委任關係不存在，為有理由，應予
    准許。
五、結論：原告之訴為有理由，依民事訴訟法第78條，判決如主
    文。
中　　華　　民　　國　　96　　年　　1 　　月　　31　　日
                  民事第三庭    法　官　劉以全
以上正本係照原本作成
如對本判決上訴，須於判決送達後20日內向本院提出上訴狀
中　　華　　民　　國　　96　　年　　2 　　月　　1　　日
                                書記官　陳淑芳
